【裁判字號】    98,交上易,334
【裁判日期】    981208
【裁判案由】    過失傷害
【裁判全文】
臺灣高等法院刑事判決               98年度交上易字第334號
    上訴人  臺灣臺北地方法院檢察署檢察官
    被  告  甲○○
上列上訴人因被告涉犯公共危險等案件，不服臺灣臺北地方法院
98年度交訴字第85號，中華民國98年10月26日第一審判決（起訴
案號：臺灣臺北地方法院檢察署98年度偵字第13901 號）提起上
訴，判決如下：
    主  文
上訴駁回。
    理  由
壹、不服地方法院第一審判決上訴，須提出上訴書狀，並敘述具
    體理由，為上訴必備程式；所提書狀未敘述上訴理由，或僅
    曾以言詞陳述上訴理由，應於上訴期間屆滿後20日內補提理
    由書於原審法院。
    原審法院認逾期未補提上訴理由，應定期間先命補正；逾期
    未補正，為上訴不合法律上程式，應以裁定駁回。如已提出
    上訴理由，但所提非屬具體理由，則由第二審法院以上訴不
    合法律上程式，判決駁回。
    刑事訴訟法第350條、第362條與第367條明文規定。
貳、所謂具體理由，必是依據卷內既有訴訟資料或提出新事證，
    指摘或表明第一審判決有何採證認事、用法或量刑等足以影
    響判決本旨的不當或違法，而構成應予撤銷的具體事由。例
    如：依憑證據法則具體指出所採證據何以不具證據能力，或
    依憑卷證資料，明確指出所為證據證明力的判斷如何違背經
    驗、論理法則；如僅稱原判決認定事實錯誤、違背法令、量
    刑過重或輕縱，而未依上述意旨指出具體事由，或形式上雖
    已指出具體事由，但該事由縱使屬實，也不足以認為原判決
    有何不當或違法，例如：對不具有調查必要性的證據，法院
    未依聲請調查也未說明理由，或援用證據不當，但除去該證
    據仍應為同一事實認定，皆不屬於已具體敘明理由，以與第
    二審上訴制度旨在請求第二審法院撤銷、變更第一審不當或
    違法判決，實現個案救濟的立法目的相契合，並節制濫行上
    訴，最高法院97年台上字第892號判決參照。
參、原判決審認被告所涉犯過失傷害犯行須告訴乃論，未經合法
    告訴，而依刑事訴訟法第307 條、第303 條第3 款規定，不
    經言詞辯論，諭知不受理判決。
肆、檢察官上訴意旨略以：「告訴人向警方陳述受害經過，並提
    供被告車號等相關證據供警追查肇事逃逸者的身分與應負責
    任，表示不願與對方和解，應認已有向司法警察（官）表示
    訴究的真意，不能僅以筆錄有無記載『不提告訴』、『保留
    告訴』或『提出告訴』等文句作為認定有無提出告訴的標準
    。參以告訴人於原審表示撤回告訴，益證告訴人已有提出合
    法告訴的意思甚明，否則何需撤回告訴。」等語。
伍、經審查，認定上訴不合法，論述如下：
一、警詢筆錄、交通事故談話紀錄表或訊問筆錄，均無告訴人乙
    ○○提出告訴意旨的記載（偵7-9 、22、38-40 ）。告訴人
    告訴的言詞既未經製作筆錄載明，即不符合法律所定言詞告
    訴的要式，自不生合法告訴的效力。
二、況且，於原審，告訴人乙○○已與被告甲○○就過失傷害、
    肇事逃逸部分達成和解，並為撤回告訴的意思表示，有原審
    準備程序筆錄、撤回告訴狀可憑（原審23、25）；縱認告訴
    人已經提出告訴，本案也應依刑事訴訟法第303 條第3 款，
    諭知不受理判決。
陸、上訴意旨不足以影響原判決的認定。應認上訴不合法。依刑
    事訴訟法第367 條、第372 條，判決如主文。
中    華    民    國    98    年    12    月    8     日
                  刑事第六庭  審判長法  官  林堭儀
                                    法  官  吳淑惠
                                    法  官  郭豫珍
以上正本證明與原本無異。
不得上訴。
                                    書記官  胡勤義
中    華    民    國    98    年    12    月    10    日


司法院資訊處製作；財團法人民間司法改革基金會備份。
